Minutes et répertoires du notaire François TOUVENOT, 29 novembre 1721 - 12 mars 1754 (étude XXXVI)
Archives nationales
- Minutes de François TOUVENOT, 29 novembre 1721 - avril 1754; MC/ET/XXXVI/388 - MC/ET/XXXVI/476
  - Minutes. 1749, avril - 1749, juillet, avril 1749 - juillet 1749; MC/ET/XXXVI/463
    - NABON (Robert) maître graveur place des Barnabites § mariage, 18 décembre 1749; MC/ET/XXXVI/463
      contrat de mariage; Nabon, Robert
  - Minutes. 1749, août - 1749, décembre, août 1749 - décembre 1749; MC/ET/XXXVI/464
    - Vente par Louis Trouard, marbrier du roi, et Marie-Élisabeth Leprince, sa femme, héritière pour moitié de François Leprince, dizainier de la ville de Paris, son père, demeurant rue Poissonnière, par François-Robert Leprince et Élisabeth Leprince, sa femme, demeurant même rue, et par Marie Leprince, femme séparée de biens de Jean-Edmé Adam, marbrier sculpteur, demeurant rue Sainte-Barbe, lesdites dames Leprince et Adam héritières usufruitières pour moitié de François Leprince leur aïeul qui, par testament, leur a substitué pour le fonds leurs enfants nés et à naître, à Louis-Antoine Bellier, marchand apothicaire, demeurant rue Beauregard, de l'office de dizainier de la ville de Paris, dans le quartier des Halles, provenant de la succession de François Leprince, moyennant 550 livres. Voir Edifices:, 20 novembre 1749; MC/ET/XXXVI/464
  - Minutes. 1750, janvier - 1750, avril, janvier 1750 - avril 1750; MC/ET/XXXVI/465
    - Muidebled (Jean-Baptiste Joseph), maître menuisier, rue de Boucherat, paroisse Saint-Nicolas-des-Champs § Convention d'association professionnelle entre .. et son père, Joseph Muidebled, maître menuisier, 10 janvier 1750; MC/ET/XXXVI/465
      convention; Muidebled, Jean-Baptiste Joseph; Muidebled, Joseph
    - Muidebled (Joseph), maître menuisier, ordinaire de la Ville, rue de Boucherat, paroisse Saint-Nicolas-des-Champs § Convention d'association professionnelle entre .. et son fils, Jean-Baptiste Joseph, maître menuisier, 10 janvier 1750; MC/ET/XXXVI/465
      convention; Muidebled, Joseph; Muidebled, Jean-Baptiste Joseph
    - Signature de Jean-Baptiste-Augustin Beausire, conseiller et architecte du roi en son Académie, maître général des bâtiments de la ville de Paris, au contrat de mariage entre Joseph Muidebled, maître menuisier ordinaire de la ville de Paris, et Marie-Madeleine Deboutaudon, en qualité d'ami du futur époux. Ont signé aussi avec les parents et amis: Antoine-Nicolas Dauphin, architecte des hôpitaux de Paris, juré expert des bâtiments, et Anne-Catherine Muidebled sa femme, soeur du futur époux., 22 février 1750; MC/ET/XXXVI/465
      Documents du Minutier central concernant l'histoire de l'art (1700-1750), par Mireille Rambaud, tome I [études XXXVI, LXVIII, LXX, XCI, XCII, CXIII, CXV, CXVIII, soit 1543 actes], Paris, Archives nationales, 1964, p. 17 (instrument de recherche imprimé dématérialisé, certaines notices sont plus détaillées dans la version intégrale accessible en ligne par la rubrique 'Autres instruments de recherche', voir contexte dans le Plan d’orientation général - Notaires de Paris, guides thématiques du Minutier).
    - Muidebled (Joseph), maître menuisier, ordinaire de la Ville, rue Boucherat, paroisse Saint-Nicolas-des-Champs § Contrat de mariage de son fils Jean-Baptiste Joseph, maître menuisier, et de Marie Madeleine Deboutaudon, 22 février 1750; MC/ET/XXXVI/465
      contrat de mariage; Muidebled, Joseph; Muidebled, Jean-Baptiste Joseph; Deboutaudon, Marie Madeleine
    - Muidebled (Jean-Baptiste Joseph), maître menuisier, rue Boucherat, paroisse Saint-Nicolas-des-Champs § Contrat de mariage de .. et de Marie Madeleine Deboutaudon, 22 février 1750; MC/ET/XXXVI/465
      contrat de mariage; Muidebled, Jean-Baptiste Joseph
    - GIRARD (Jean Baptiste Jacques) maître menuisier ordinaire de la chambre et des Bâtiments de Mrg le Duc d'Orléans § Contrat de mariage de son neveu, Jean-Baptiste Joseph Muidebled, maître menuisier, et de Marie Madeleine Deboutaudon, 22 février 1750; MC/ET/XXXVI/465
    - SAVOT (François Andoche) maître fondeur § Contrat de mariage de sa cousine Marie-Madeleine Debout au don, et de Jean-Baptiste Joseph Muide bled, maître menuisier, 22 février 1750; MC/ET/XXXVI/465
      contrat de mariage; Savot, François Andoche
    - LUY (Jean-Baptiste) Cartier rue Neuve Saint-Eustache § Inventaire après décès de Jean Caron, maître serrurier (Papiers 19), 9 avril 1750; MC/ET/XXXVI/465
      inventaire; Luy, Jean-Baptiste
    - LE ROY architecte rue du Bout du Monde § Inventaire après décès de Jean Caron, maître serrurier (Papiers, 29. Mémoires d'ouvrages faits par le défunt ..), 9 avril 1750; MC/ET/XXXVI/465
      inventaire; Le Roy, M.
    - CARON (Jean Toussaint) maître serrurier rue Saint-Guillaume, par Saint-Sulpice § Inventaire après décès de son frère, Jean Caron, maître serrurier, 9 avril 1750; MC/ET/XXXVI/465
      inventaire; Caron, Jean Toussaint
    - TELLIER (Pierre) maître serrurier, ancien juré de sa communauté rue Saint-Benoît, par Saint-Sulpice § Inventaire après décès de Jean Laron, maître serrurier. (Tellier est consulte pour l'estimation des marchandises, ouvrages et matériel de serrurerie), 9 avril 1750; MC/ET/XXXVI/465
      inventaire; Tellier, Pierre
    - CARON (Jean) maître serrurier rue Neuve et paroisse Saint-Eustache § Inventaire après son décès, 9 avril 1750; MC/ET/XXXVI/465
      inventaire; Caron, Jean
    - BALLET (Jean Baptiste Alexis) maître tapissier rue Neuve et par Saint-Eustache § Inventaire après décès de son beau-frère, Jean Caron, maître serrurier, 9 avril 1750; MC/ET/XXXVI/465
      inventaire; Ballet, Jean Baptiste Alexis
    - VACHETTE (Pierre) maître serrurier ancien juré en charge de sa communauté rue de Bourbon, paroisse Saint-Sauveur § Inventaire après décès de Jean Caron maître serrurier (Vachette est consulté pour l'estimation des marchandises, ouvrages et matériel de serrurerie), 9 avril 1750; MC/ET/XXXVI/465
      inventaire; Vachette, Pierre
    - Collin (Jean), maître menuisier, rue Neuve Saint-Eustache § Inventaire après décès de Jean Caron, maître serrurier (Papiers, 7), 9 avril 1750; MC/ET/XXXVI/465
      inventaire après décès; Collin, Jean
  - Minutes. 1750, mai - 1750, août, mai 1750 - août 1750; MC/ET/XXXVI/466
    - Marché des travaux de maçonnerie, charpenterie, couverture, serrurerie, etc. à faire pour la construction, cul-de-sac Saint-Pierre, d'une des écoles de charité de garçons de la paroisse Saint-Eustache, avec le logement du maître, sous la direction du sieur Mansart de Jouy, architecte de la compagnie de charité de ladite paroisse, conformément aux plans, profils et élévations qu'il a dessinés. Nicolas François Cudeville, maître maçon entrepreneur, demeurant rue Montmartre, et les ouvriers des métiers intéressés s'engagent envers les administrateurs de la compagnie de charité de Notre-Dame-de-Bon-Secours de ladite paroisse, à exécuter les travaux qui leur seront payés au fur et à mesure de leur avancement, sur la base des tarifs portés au devis inclus dans l'acte, et le solde après leur réception par ledit Mansart de Jouy., 24 mai 1750; MC/ET/XXXVI/466
      Pièces jointes: Deux plans, un profil et deux élévations.
      Documents du Minutier central concernant l'histoire de l'art (1700-1750), par Mireille Rambaud, tome I [études XXXVI, LXVIII, LXX, XCI, XCII, CXIII, CXV, CXVIII, soit 1543 actes], Paris, Archives nationales, 1964, p. 418 (instrument de recherche imprimé dématérialisé, certaines notices sont plus détaillées dans la version intégrale accessible en ligne par la rubrique 'Autres instruments de recherche', voir contexte dans le Plan d’orientation général - Notaires de Paris, guides thématiques du Minutier).
    - Obligation et transport au profit de Jean-Baptiste Joseph Muidebled, maître menuisier, ordinaire de la Ville, demeurant rue de Boucherat, paroisse Saint-Nicolas-des-Champs, de tous les biens de Catherine Antoinette Campenet, veuve Sonnier, qu'il accueille chez lui, logera et nourrira jusqu'à sa mort., 3 juin 1750; MC/ET/XXXVI/466
      obligation; cession; Muidebled, Jean-Baptiste Joseph
    - Notoriété signée par Henri François Compagnon, maître brodeur, demeurant rue Saint-Sauveur, paroisse Saint-Eustache, attestant le décès de Jean Estienne., 10 juin 1750; MC/ET/XXXVI/466
      Compagnon, Henri François
  - Minutes. 1750, septembre - 1750, décembre, septembre 1750 - décembre 1750; MC/ET/XXXVI/467
    - Inventaire après décès d'Isidore Verry, marchand mercier, dressé en sa demeure et dans sa boutique, rue Saint-Denis, à la requête de sa veuve et des enfants nés de ses trois mariages., 9 septembre 1750; MC/ET/XXXVI/467
      Les estampes figurent dans l'inventaire des marchandises; elles sont estimées par Benoît Audran et Jean-Denis Janvier, graveurs, demeurant rue Saint-Jacques, paroisse Saint-Séverin; elles proviennent des fournisseurs suivants: Poilly, rue Saint-Jacques, à l'enseigne de l'Image Saint-Benoît, Poilly, à l'enseigne de l'Espérance, Charpentier et François Chéreau.
      Il s'agit surtout d'estampes ' enluminées ' dont un millier environ représente Don Quichotte, le reste représentant des paysages, dont trente-et-un d'après Poussin, des vues de villes, des cartes géographiques et des gravures de mode.
      Documents du Minutier central concernant l'histoire de l'art (1700-1750), par Mireille Rambaud, tome I [études XXXVI, LXVIII, LXX, XCI, XCII, CXIII, CXV, CXVIII, soit 1543 actes], Paris, Archives nationales, 1964, p. 621 (instrument de recherche imprimé dématérialisé, certaines notices sont plus détaillées dans la version intégrale accessible en ligne par la rubrique 'Autres instruments de recherche', voir contexte dans le Plan d’orientation général - Notaires de Paris, guides thématiques du Minutier).
    - Mariage de Gaspard Jacob, batteur d'or à Paris, demeurant rue des Arcis, paroisse Saint-Merry, fils de défunt Jean Paul Jacob, aussi batteur d'or à Paris, et de Marie Thérèse Jourdain, avec Geneviève Barbe Regnard, veuve de Théodore Bachelle, aussi batteur d'or à Paris, en présence de Gaspard Bourbon, maître maçon entrepreneur de bâtiments, parrain du futur époux et Marie-Madeleine Prudhomme, son épouse et de Nicolas Girardin, peintre, ancien directeur de l'Académie Saint-Luc, et de Pierre Levassor, peintre, ancien directeur de l'académie Saint-Luc et Catherine Dannequin, son épouse, et de Pierre Royer, peintre, ancien directeur de l'Académie Saint-Luc, et de Jacques Nicolas Girardin, peintre et Geneviève Ursule Bachellé, son épouse., 30 novembre 1750; MC/ET/XXXVI/467
      contrat de mariage; Bourbon, Gaspard
    - Procuration générale donnée par Marguerite Dubut, veuve d'Étienne Sadé, bourgeois de Paris, demeurant rue Neuve-Saint-Étienne, à Claude Marchand, sculpteur, ancien conseiller de l'Académie de Saint-Luc, son cousin germain, demeurant même rue., 21 décembre 1750; MC/ET/XXXVI/467
      Documents du Minutier central concernant l'histoire de l'art (1700-1750), par Mireille Rambaud, tome I [études XXXVI, LXVIII, LXX, XCI, XCII, CXIII, CXV, CXVIII, soit 1543 actes], Paris, Archives nationales, 1964, p. 281 (instrument de recherche imprimé dématérialisé, certaines notices sont plus détaillées dans la version intégrale accessible en ligne par la rubrique 'Autres instruments de recherche', voir contexte dans le Plan d’orientation général - Notaires de Paris, guides thématiques du Minutier).
    - Codicille du testament d'Angélique Élisabeth Titon, veuve de Jean-Baptiste Jacques Gon d'Argenlieu, conseiller au Parlement., 31 décembre 1750 - 6 janvier 1751; MC/ET/XXXVI/467
      Pièce jointe: 1749, 16 octobre. Testament de ladite dame d'Argenlieu, dont une des clauses porte le legs à l'abbé d'Eaubonne, chanoine de Notre-Dame de Paris, de deux tableaux de Parrocel: un Christ et une Vierge.
      A la suite du codicille: 1751, 6 janvier. Mention du dépôt du codicille et du testament par Suzanne Delaunay, femme de Jules-Robert de Cotte, écuyer, intendant et ordonnateur des bâtiments, arts et manufactures du roi, directeur de la monnaie des médailles.
      Documents du Minutier central concernant l'histoire de l'art (1700-1750), par Mireille Rambaud, tome I [études XXXVI, LXVIII, LXX, XCI, XCII, CXIII, CXV, CXVIII, soit 1543 actes], Paris, Archives nationales, 1964, p. 622 (instrument de recherche imprimé dématérialisé, certaines notices sont plus détaillées dans la version intégrale accessible en ligne par la rubrique 'Autres instruments de recherche', voir contexte dans le Plan d’orientation général - Notaires de Paris, guides thématiques du Minutier).
    - Bail de maison par François Berthault, entrepreneur des bâtiments du roi, rue du Faubourg-Montmartre., 31 décembre 1750; MC/ET/XXXVI/467
      bail; Berthault, François
  - Minutes. 1751, janvier - avril, janvier - avril 1751; MC/ET/XXXVI/468
    Toutes les minutes de cet article ont été analysées une à une (ARNO 1751).
    - Quittance de rachat., 1er janvier 1751; MC/ET/XXXVI/468
      Intervenant 1, en première partie:
      Nom, qualité: (Mme ou Mlle) Vernay, Catherine.
      État civil: veuve.
      Relations: veuve de l'intervenant 2.
      Intervenant 2, indirect:
      Nom, qualité: (M.) Leroy de Lissa, Pierre Abel (bourgeois de Paris).
      État civil: décédé.
      Profession: marchand de drap.
      Intervenant 3, en deuxième partie:
      Nom, qualité: (M.) Leroy, Etienne.
      Profession: echevin.
      Domicile: Paris
      Base Arno 1751 (base de données migrée: voir contexte dans le Plan d’orientation général - Notaires de Paris, guides thématiques du Minutier).
      Date de création de la notice: 2000
    - Succession (main-levee)., 4 janvier 1751; MC/ET/XXXVI/468
      Nom, qualité: (M.) Legendre de Villemorin, Philippe Charles.
      Profession: receveur.
      Domicile: Soissons, généralité.
      Intervenant 2, en deuxième partie:
      Nom, qualité: (M.) Lemarchand de Lavieuville, Louis Francois
    - Constitution., 5 janvier 1751; MC/ET/XXXVI/468
      Nom, qualité: (M.) Begon de Lapicardiere, Michel.
      Profession: commis au bureau de la marine.
      Domicile: Versailles.
      Nom, qualité: (Mme ou Mlle) Begon, Catherine.
      Relations: sœur de l'intervenant 1
      constitution de rente
    - Transport de rente., 5 janvier 1751; MC/ET/XXXVI/468
      Nom, qualité: (Mme ou Mlle) Briconnet, Marie.
      Nom, qualité: (M.) Huot, Charles.
      Profession: secrétaire du roi.
      Nom, qualité: (Mme ou Mlle) Esmonin, Antoinette.
      État civil: mariée.
      Relations: épouse de l'intervenant 4.
      Intervenant 4, en deuxième partie:
      Nom, qualité: (M.) Fortin de Maltot, Jean Jacques
      transport de droits
    - Quittance, paiement porcelaines de saxe, paiement tapis., 5 janvier 1751; MC/ET/XXXVI/468
      Nom, qualité: (M.) Godin, Claude (bourgeois de Paris).
      Profession: marchand- de porcelaine.
      Intervenant 2, en première partie:
      Nom, qualité: (M.) Bazin, Gilles (bourgeois de Paris).
      Profession: marchand-faiencier.
      Intervenant 3, en première partie:
      Nom, qualité: (M.) Aubry.
      Profession: tapissier.
      Nom, qualité: (Mme ou Mlle) Leroy de Feteuil, Therese J.
      Relations: épouse de l'intervenant 5.
      Intervenant 5, en deuxième partie:
      Nom, qualité: (M.) Mesnet, Joseph R.
      Profession: contrôleur à la cour des aides
    - Transport de rente., 7 janvier 1751; MC/ET/XXXVI/468
      Nom, qualité: (M.) Arnaud, Martin (docteur en sorbonne).
      Profession: prêtre.
      Relations: exécuteur testamentaire de l'intervenant 2.
      Nom, qualité: (M.) Voulges de, Claude.
      Profession: chanoine de Saint-paul-de-l'estree.
      Domicile: Saint-Denis.
      Nom, qualité: (M.) Rousseau, Jean Bernard (chevalier de l'ordre de Saint-lazare)
    - Transport de rente., 7 janvier 1751; MC/ET/XXXVI/468
      Nom, qualité: (Mme ou Mlle) Lefebvre de Givry.
      Nom, qualité: (M.) Duquesnoy, Pierre.
      Nom, qualité: (M.) May de, Pierre.
      Profession: notaire au Châtelet.
    - Procuration déposee., 8 janvier 1751; MC/ET/XXXVI/468
      Nom, qualité: (Mme ou Mlle) Perret, Pierrette Suzanne.
      Relations: épouse de l'intervenant 2.
      Nom, qualité: (M.) Prevot, Francois.
      Nom, qualité: (M.) Gachet, Francois
      procuration
    - Traite d'office, off-inspecteur sur les boissons reunies., 12 janvier 1751; MC/ET/XXXVI/468
      Nom, qualité: (M.) Philippe, Jean Baptiste.
      Nom, qualité: (M.) Grard, Charles (bourgeois de Paris)
    - Inventaire après décès d'Angélique Elisabeth Titon, veuve de Jean-Baptiste Gon d'Argenlieu., 12 janvier 1751; MC/ET/XXXVI/468
      Nom, qualité: (Mme ou Mlle) Titon, Angélique Elisabeth.
      Nom, qualité: (M.) Gon d'Argenlieu, Jean-Baptiste.
      Profession: conseiller au Parlement
      inventaire après décès; Titon, Angélique Elisabeth; Gon d'Argenlieu, Jean-Baptiste
    - Remise, vente., 14 janvier 1751; MC/ET/XXXVI/468
      Nom, qualité: (Mme ou Mlle) Lelievre, Francoise.
      Nom, qualité: (M.) Padavant.
      Nom, qualité: (M.) Hocquard, Charles.
      Profession: commissaire des guerres
      acte de vente
    - Inventaire de Jeanne Desmoulins, épouse de François Jacob de la Chesnaye., 15 janvier 1751; MC/ET/XXXVI/468
      Nom, qualité: (Mme ou Mlle) Desmoulins, Jeanne.
      Nom, qualité: (M.) La Chesnaye, François Jacob de (bourgeois de Paris).
      État civil: décédé
      inventaire après décès; Desmoulins, Jeanne; La Chesnaye, François Jacob de
    - Reconstitution de rente., 16 janvier 1751; MC/ET/XXXVI/468
      Nom, qualité: (personne morale) Brossard (hoirs).
      Relations: héritiers de l'intervenant 2.
      Nom, qualité: (M.) Brossard, Pierre.
      Profession: laboureur.
      Domicile: Etampes.
      Nom, qualité: (M.) Demay, Pierre.
      Profession: secrétaire du roi
    - Reconstitution de rente., 16 janvier 1751; MC/ET/XXXVI/468
      Nom, qualité: (M.) Brisard, Jean.
      Profession: megissier.
    - Vente, maison, Ferte (la)., 17 janvier 1751; MC/ET/XXXVI/468
      Nom, qualité: (M.) Loir Dulude, Daniel Raoul.
      Profession: conseiller à la cour des aides.
      Nom, qualité: (M.) Lescoux de Saint-Bohain de, Charles.
      Domicile: Saint-Maur-les-Fosses
    - Succession (renonciation), succession (abstention)., 18 janvier 1751; MC/ET/XXXVI/468
      Nom, qualité: (M.) Landrin, Louis Jacques.
      Profession: avocat au Parlement.
      Nom, qualité: (M.) Landrin de Vignan, Louis.
      Domicile: Saint-Domingue.
      Relations: frère de l'intervenant 1
      renonciation
    - Association pour exploitation, pri-moulins à ble (procede landry)., 20 janvier 1751; MC/ET/XXXVI/468
      Nom, qualité: (M.) Mailly de, Louis (marquis de neelle).
      Profession: procureur au Parlement
      acte de société
    - Cautionnement., 20 janvier 1751; MC/ET/XXXVI/468
      Nom, qualité: (M.) Pasquier, Etienne.
      Nom, qualité: (M.) Pasquier de Lormoy, Jean Hippolyte.
      Profession: receveur des droits sur les suifs.
      Domicile: Paris.
      Relations: frère de l'intervenant 1.
      Nom, qualité: (M.) Moret, Joseph.
      Profession: fermier des droits des suifs.
      cautionnement
    - Quittance, transport., 21 janvier 1751; MC/ET/XXXVI/468
      Nom, qualité: (M.) Gon d' Argenlieu, Jean Baptiste Maxime.
      Profession: capitaine des gardes francaises.
      Nom, qualité: (M.) Gauthier, Nicolas.
      Profession: marchand de tabac
      quittance; transport de droits
    - Compte, quittance., 21 janvier 1751; MC/ET/XXXVI/468
      Nom, qualité: (M.) Rosset de L'Etourville de, Pierre Francois.
      Nom, qualité: (Mme ou Mlle) Simon de Laperriere, Louise.
      Relations: veuve de l'intervenant 3.
      Nom, qualité: (M.) Cresse de, Amable Michel.
    - Reconstitution de rente., 22 janvier 1751; MC/ET/XXXVI/468
      Nom: (personne morale) Etats de Bretagne.
      Domicile: Bretagne.
      Nom, qualité: (M.) Leroy de Feteuil, Louis.
      Profession: echevin de Paris.
    - indemnite., 23 janvier 1751; MC/ET/XXXVI/468
      Nom, qualité: (M.) Pasquier de Lormoy, Jean Hippolype.
      Nom, qualité: (M.) Saint-Laurent de, Joseph.
      Profession: avocat au Parlement
      indemnité
    - Cautionnement., 23 janvier 1751; MC/ET/XXXVI/468
      Nom, qualité: (Mme ou Mlle) Leneveu, Michelle.
      Relations: épouse de l'intervenant 3.
      Intervenant 3, indirect:
      Profession: fermier des droits sur les suifs.
    - Procuration déposee., 23 janvier 1751; MC/ET/XXXVI/468
      Nom, qualité: (M.) Brouville de, Jacques Colas (bourgeois de Paris).
      Nom, qualité: (M.) Vigner, Sebastien.
      Profession: officier de la chambre du roi
    - Convention., 24 janvier 1751; MC/ET/XXXVI/468
      Nom, qualité: (M.) Vigner Durut, Sebastien.
      Profession: officier de la chambre du roi.
      Nom, qualité: (M.) Pothuau de Nandry, Jean Philippe.
      Profession: capitaine au regiment de champagne
    - Procuration déposee, administration de biens., 25 janvier 1751; MC/ET/XXXVI/468
      Nom, qualité: (M.) Adam, Francois G.
      Profession: sculpteur statuaire du roi.
      Nom, qualité: (M.) Adam, Lambert Sigisbert.
      Profession: sculpteur du roi,professeur à l'academie royales de peinture et sculpture.
    - Procuration., 26 janvier 1751; MC/ET/XXXVI/468
      Nom, qualité: (Mme ou Mlle) Guy, Charlotte.
      Nom, qualité: (M.) Langlier, Antoine (bourgeois de Paris).
      Nom, qualité: (M.) Roland, Michel.
      Profession: perruquier
    - Vente à remere, seigneurie, Prouville, par-Prefontaine., 26 janvier 1751; MC/ET/XXXVI/468
      Nom, qualité: (M.) Roland, Nicolas Rene.
      Profession: lieutenant de cavalerie.
      Domicile: Montargis, chateau de Cepoy.
      Nom, qualité: (M.) Bouvier de Lamothe, Guillaume
    - Notoriete du nom, notoriete apres décès., 26 janvier 1751; MC/ET/XXXVI/468
      Nom, qualité: (personne morale) Dubus (hoirs).
      Nom, qualité: (M.) Dubus, Nicolas.
      Profession: maitre de danse
      notoriété
    - Renonciation, liquidation., 29 janvier 1751; MC/ET/XXXVI/468
      Nom, qualité: (M.) Dulieu, Jacques.
      Profession: tailleur d'habits.
      Nom, qualité: (M.) Choune, Jean.
      Profession: tailleur d'habits
    - Procuration., 30 janvier 1751; MC/ET/XXXVI/468
      Nom, qualité: (M.) Guerin, Antoine Louis.
      Nom, qualité: (M.) Vieillard, Pierre
    - Succession (renonciation)., 30 janvier 1751; MC/ET/XXXVI/468
      Intervenant 1, en deuxième partie:
      Nom, qualité: (M.) Martin, Louis Marc Antoine (bourgeois de Paris).
      État civil: décédée
    - Quittance de remboursement au roi., 1er février 1751; MC/ET/XXXVI/468
      Nom, qualité: (M.) Simon, Jean.
      Profession: caissier de la grande poste
    - Notoriete du nom., 1er février 1751; MC/ET/XXXVI/468
      Nom, qualité: (M.) Cresse de, Amable Michel (bourgeois de Paris)
    - Union de créanciers., 3 février 1751; MC/ET/XXXVI/468
      Nom, qualité: (personne morale) Chouin (créanciers).
      Relations: créanciers de l'intervenant 2.
      Nom, qualité: (M.) Chouin, Jean Baptiste.
      Profession: aubergiste,ancien contrôleur des bois carres de Paris.
    - Notoriete apres décès, consentement., 4 février 1751; MC/ET/XXXVI/468
      Nom, qualité: (personne morale) Compagnot (hoirs).
      Nom, qualité: (M.) Compagnot, Louis.
      Profession: bourrelier.
      Relations: fils de l'intervenant 2.
      Nom, qualité: (Mme ou Mlle) Duport, Madeleine.
      Relations: épouse de l'intervenant 2, mère de l'intervenant 3
    - Mariage., 4 février 1751; MC/ET/XXXVI/468
      Nom, qualité: (M.) Morel, Jean Baptiste.
      Profession: limonadier.
      Nom, qualité: (Mme ou Mlle) Denis, Jacqueline
    - Quittance., 4 février 1751; MC/ET/XXXVI/468
      Nom, qualité: (M.) Chevalier, Eustache.
      Profession: marchand.
      Domicile: Ivry-la-Chaussee.
      Nom, qualité: (M.) Delisle, Pierre.
      Profession: bonnetier.
      Domicile: Versailles
    - Constitution., 4 février 1751; MC/ET/XXXVI/468